臺灣板橋地方法院刑事判決　　　　　　　　　　　　　九十三年度訴字第六六０號
　　公　訴　人　臺灣板橋地方法院檢察署檢察官
　　被　　　告　丁○○
　　　　　　　　　 （現於臺中后里郵政第九０九六三附二一０號信箱部隊服役中）
　　選任辯護人　蘇明淵律師
右列被告因偽造文書等案件，經檢察官聲請簡易判決處刑（九十二年度偵字第一二五
五四號），本院認為不得以簡易判決處刑，改依通常程序審理，判決如左：
    主  文
丁○○無罪。
    理  由
一、公訴意旨略以：被告丁○○於民國九十一年八月十八日傍晚某時，在台北縣三重
    市○○號○○道親水公園，受友人甲○○之託保管車牌號碼ＢＪＡ─一三三號重
    型機車鑰匙，竟意圖為自己不法之所有，持該鑰匙打開機車置物箱，竊取置物箱
    內之丁嘉明所有國際廠牌、ＧＤ７５型手機一支（內含門號000000000
    0號ＳＩＭ卡一張）、甲○○所有手機一支（內含門號0000000000號
    ＳＩＭ一張）及皮夾內之現金新台幣（下同）三千一百元、
    意圖為自己不法所有及偽造私文書之概括犯意，持皮夾內甲○○所有之中國國際
    商業銀行信用卡（卡號：0000000000000000）及誠泰商業銀行
    信用卡（卡號：0000000000000000）各一張，連續於附表所示
    時、地，均偽造「甲○○」之署名於簽帳單上，制作虛偽不實之消費紀錄，憑以
    行使而以盜刷信用卡方式購買價值如附表所示金額之商品，致使各該信用卡特約
    商店之職員均陷於錯誤，以為係原持卡人甲○○之刷卡消費行為，乃如數支付刷
    卡購物之商品予丁○○，足以生損害於甲○○、各該信用卡特約商店及中國信託
    商業銀行、誠泰商業銀行對於信用卡持有人管理之正確性，丁○○嗣後返回前揭
    親水公園將信用卡放回皮夾內，並於同日晚間八時三十分許，將機車鑰匙返還甲○○。嗣經甲○○發現遭竊及盜刷情事，始查知上情。因認被告涉犯刑法第三百
    二十條第一項之竊盜罪嫌、同法第二百十六條、第二百十條之行使偽造私文書罪
    嫌及同法第三百三十九條第一項之詐欺罪嫌等語。
二、按犯罪事實應依證據認定之，無證據不得認定犯罪事實；又不能證明被告犯罪者
    ，應諭知無罪之判決，刑事訴訟法第一百五十四條第二項、第三百零一條第一項
    分別定有明文；另按認定犯罪事實應憑積極證據，倘積極證據不足以為不利於被
    告事實之認定時，即應為有利被告之認定，更不必有何有利之證據，最高法院三
    十年上字第八一六號著有判例，所謂「積極證據足以為不利被告事實之認定」，
    依據同院七十六年臺上字第四九八六號判例意旨，係指據為訴訟上證明之全盤證
    據資料，在客觀上以達於通常一般之人均不致於有所懷疑，而得確信被告確曾犯
    罪之程度；若未達到此一程度，而有合理懷疑之存在時，即無從為被告有罪之確
    信。
三、本件公訴人認被告丁○○涉犯前開竊盜、行使偽造私文書及詐欺取財罪嫌，無非
    係以告訴人甲○○於警詢、偵查中之指訴，證人丁嘉明於偵查中之證詞，復有監
    視錄影帶一卷、翻拍照片二張、中國國際商業銀行消費明細、誠泰商業銀行交易
    明細表各一紙、簽帳單影本八紙在卷為其主要論據。訊據被告丁○○堅決否認有
    上開竊盜、行使偽造私文書及詐欺取財之犯行，辯稱：九十一年八月十八日，甲○○約伊去三重親水公園打球，伊與丙○○約晚上六、七點到達親水公園，當時
    他們一群人已經在那裡，後來甲○○說東西可否寄放在伊這邊，他將一串鑰匙、
    手機、還有皮包交給伊，伊隨即將這些東西放入背包內，隔三、四十分後，甲○○約的球員都到場，伊將背包放在距離約十公尺處後，即與丙○○、告訴人的朋
    友丁嘉銘及蘇智章及蘇智章的朋友一起上場打球，下場後沒多久，甲○○的朋友
    說他們要回教會，這時甲○○就出現，伊就將手機、皮包及鑰匙交還給他，伊與
    丙○○去找甲○○時，他就說現金及證件不見了，伊只有保管他的鑰匙、手機、
    皮包。他拿皮包給伊時，伊沒有看裡面的證件是否包括被盜刷的信用卡。另錄影
    帶中盜刷信用卡的人並不是伊，伊沒有盜刷等語。經查：
（一）經本院當庭勘驗監視錄影帶結果：「黑白畫面分成四個小畫面，螢幕下方顯示
      八月十八日十七時三十七分十秒至三十九分三十秒，左邊兩小畫面部分有一穿
      白色上衣，前面有英文文字，下穿七分褲，褲管旁邊有兩條白色滾邊，左邊背
      一背包之男子，體型壯碩，身高不高，與女店員的身高相差大約十公分左右，
      進入店內刷卡購物。僅能看出側邊無法看出正面臉型，能看出正面臉型的錄影
      畫面，因為距離太遠，無法清晰看出臉型。」，此有本院九十三年四月十九日
      勘驗筆錄在卷可稽。而從錄影帶及卷附翻拍之照片中可知（見偵查卷第三０頁
      ），該盜刷信用卡者之體型壯碩，與被告之瘦長體型顯不相符，可知錄影帶中
      之盜刷信用卡者並非被告。
（二）告訴人甲○○雖於警詢、偵查中指訴：伊於九十一年八月十八日下午將機車鑰
      匙交給被告保管，二十時三十分許發現停放於台北縣三重市河濱公園之ＢＪＡ
      ─一三三號重型機車置物箱內之財物遭竊，損失現金新台幣三千一百元、身分
      證乙張、國際牌ＧＤ七五型的行動電話（門號0000000000）乙支，
      ；雖然中國國際商銀、誠泰銀行之信用卡二張還在皮包內，但後來發現當日被
      拿至台北市○○○路全國電子等店盜刷，全國電子監視錄影帶畫面上持伊信用
      卡盜刷之男子，就是被告丁○○等語（見偵查卷第一一頁反面、第一四頁、第
      三八頁）。惟並未指訴失竊其所有手機一支（內含門號0000000000
      號ＳＩＭ一張），公訴人容有誤認。又告訴人於本院審理中證稱：「（被告）
      他們大約五、六點到親水公園，他到了以後跟丙○○在吃飯，廖偉成抵達後活
      動才開始，鑰匙是之前就交給被告，沒有把手機及皮包交給他．．．」、「（
      你交給被告的時間會不會是在四點多？）不會。在五點之後。」、「（為何你
      如此認定監視錄影帶中的人是丁○○？）他有點像，因為他平常打扮就是這樣
      ，有背背包的習慣，當天打籃球時大家都穿短褲，我不記得他穿短褲的顏色，
      我無法從監視錄影帶中人的容貌及身材認定是被告，我是根據穿著認定。」等
      語（見本院九十三年三月三十一日訊問筆錄、九十三年五月二十七日審判筆錄
      。又證人丁嘉明、丙○○、乙○○於偵查中均證稱：被告於當日下午六時才至
      三重市親水公園等語（見偵查卷第五三頁至第五六頁），另證人丙○○於本院
      審理中證稱：「（當天如何到達球場？）被告找我去，他去載我。」、「（幾
      點到達？）六點多。」、「（吃飯後你有無下去打球？）有。我與被告及其他
      三人一起下去打球。」、「（你有無交東西給被告保管？）有，是在甲○○交
      給被告之前，我到球場就交給他。我交給他手機、皮夾、鑰匙，這些東西都沒
      有掉。」等語（見本院九十三年四月十九日訊問筆錄）。另證人乙○○於本院
      審理中證稱：「（被告到球場至離開間，有無再看到他？）有。他到達後約半
      小時有看到他在吃飯。」、「被告到達以後，我才將手機交給甲○○一起放在
      機車置物盒。」、「（你有看到甲○○交機車鑰匙給被告距離你將手機交給甲○○多久？）沒有多久，大約十五分鐘左右。」等語（見本院九十三年四月十
      九日訊問筆錄）。雖就交付被告保管之物品與被告所供述有出入，或許係因他
      人寄放物品眾多，誤將證人丙○○之手機、皮包誤認係告訴人所有，但可確定
      告訴人將機車鑰匙交付被告保管之時間是在當日下午六時被告到達後。
（三）從卷附之中國國際商業銀行消費明細、誠泰商業銀行交易明細表各一紙及信用
      卡簽帳單影本八紙可知（見偵查卷第二０頁至第二九頁），告訴人所有之附表
      所示銀行信用卡第一筆被盜刷之時間為九十一年八月十八日十七時四十分許，
      在臺北市○○○路○段二三四號；另有二筆盜刷之時間為同日十七時四十五分
      ，在臺北市○○○路○段三０四號、十七時五十七分，在臺北市○○○路○段
      二０一號，均係在告訴人將機車鑰匙交付被告保管前，則被告如何能利用告訴
      人交付之鑰匙打開機車置物箱，竊取置物箱內之信用卡，趕往臺北市○○○路
      ○段盜刷後再放回原處？況若係被告所竊取、盜刷，為避免事跡敗露，當就近
      選擇在臺北縣三重市附近盜刷，何須捨近求遠，於假日交通尖峰時段前往來回
      車程各約二、三十分鐘之臺北市○○○路○段盜刷後，再趕回三重市將信用卡
      歸還原位？又另有一筆盜刷之時間是於當日十八時十分，在臺北市○○○路○
      段五０二號，被告當時人既然還在三重市親水公園，如何能分身同時出現在臺
      北市○○○路○段五０二號店內盜刷告訴人之信用卡？顯見確實不是被告利用
      告訴人交付機車鑰匙之機會，盜取告訴人機車置物箱內之信用卡盜刷後再放回
      原處。另被害人丁嘉明雖指述於當日將手機一支置放於告訴人之機車置物箱內
      遺失，但並未指述是遭被告竊取，亦無積極證據證明是被告竊取，況如被害人
      丁嘉明所稱伊連同他人之手機五支均放於告訴人之機車置物箱內，但僅其手機
      一支遭竊等語，如欲竊取，為何不連同其他手機一併竊取？亦不符常情，故其
      手機可能係置放他處遭竊。
四、 綜上所述，告訴人甲○○之指訴與事實不符，無法證明被告丁○○有竊盜、行
     使偽造私文書及詐欺取財之犯行，此外，復查無其他積極證據足認被告有公訴
     人所指之竊盜、行使偽造私文書及詐欺取財犯行，不能證明被告犯罪，揆諸前
     揭說明，自應為無罪之諭知。
五、按法院對於檢察官聲請簡易判決處刑案件，於審理後認應為無罪、免訴、不受理
    或管轄錯誤判決之諭知者，應適用通常程序審判之，刑事訴訟法第四百五十一條
    之一第四項第三款、第四百五十二條分別定有明文，附此敘明。
據上論斷，應依刑事訴訟法第四百五十二條、第三百零一條第一項，判決如主文。
本案經檢察官陳銘祥到庭執行職務。
中　　　華　　　民　　　國　　九十三　　年　　　七　　　月　　　八　　　日
                                      臺灣板橋地方法院刑事第二庭
                                          審判長法  官  高奕驤
                                                法  官  潘翠雪
                                                法  官  曾正耀
右正本證明與原本無異。
如不服本判決，應於判決送達後十日內，向本院提出上訴狀。
                                                書記官  黃靖媛
中　　　華　　　民　　　國　　九十三　　年　　　七　　　月　　　八　　　日
附表：
　┌──┬──────┬───────┬──────────┬─────┐
　│編號│　卡　別　　│盜　刷　時　間│　　 地　點　　　　 │　金　額　│
　│　　│　　　　　　│九十一年八月十│　　　　　　　　　　│（新台幣）│
　│　　│　　　　　　│八日　　　　　│　　　　　　　　　　│　　　　　│
　├──┼──────┼───────┼──────────┼─────┤
　│　　│誠泰商業銀行│下午五點四十分│臺北市○○○路○段二│一千零九十│
　│ 一 │信用卡　　　│許　　　　　　│三四號全國電子股份有│九元　　　│
　│　　│　　　　　　│　　　　　　　│限公司　　　　　　　│　　　　　│
　├──┼──────┼───────┼──────────┼─────┤
　│　　│中國國際商業│下午五點四十五│臺北市○○○路○段三│一千八百元│
　│ 二 │銀行信用卡　│分許　　　　　│０四號統一星巴克同領│　　　　　│
　│　　│　　　　　　│　　　　　　　│店　　　　　　　　　│　　　　　│
　├──┼──────┼───────┼──────────┼─────┤
　│　　│中國國際商業│下午五點五十七│臺北市○○○路○段二│二千七百元│
　│ 三 │銀行信用卡　│分許　　　　　│０一號一樓統一星巴克│　　　　　│
　├──┼──────┼───────┼──────────┼─────┤
　│　　│誠泰商業銀行│下午六點十分許│臺北市○○○路○段五│二千八百五│
　│ 四 │信用卡　　　│　　　　　　　│０二號康是美生活藥店│十九元　　│
　│　　│　　　　　　│　　　　　　　│聯逸門市　　　　　　│　　　　　│
　├──┼──────┼───────┼──────────┼─────┤
　│　　│誠泰商業銀行│下午六點三十二│臺北市○○○路○段三│二千七百元│
　│ 五 │信用卡　　　│分許　　　　　│二三號統一星巴克　　│　　　　　│
　├──┼──────┼───────┼──────────┼─────┤
　│　　│中國國際商業│下午六點四十五│臺北市○○○路○段二│四千四百四│
　│ 六 │銀行信用卡　│分許　　　　　│九五號太平洋頂好咖啡│十元　　　│
　│　　│　　　　　　│　　　　　　　│IS COFFEE忠孝三店　 │　　　　　│
　├──┼──────┼───────┼──────────┼─────┤
　│　　│誠泰商業銀行│下午六點五十一│臺北市○○○路○段二│二千七百元│
　│ 七 │信用卡　　　│分許　　　　　│五０之一號一樓統一星│　　　　　│
　│　　│　　　　　　│　　　　　　　│巴克延吉店　　　　　│　　　　　│
　├──┼──────┼───────┼──────────┼─────┤
　│　　│中國國際商業│下午七點十六分│臺北市○○○路二十七│二千七百元│
　│ 八 │銀行信用卡　│許　　　　　　│號一樓統一星巴克南西│　　　　　│
　│　　│　　　　　　│　　　　　　　│店　　　　　　　　　│　　　　　│
　└──┴──────┴───────┴──────────┴─────┘
